【裁判字號】    97,訴,1252
【裁判日期】    980109
【裁判案由】    給付管理服務費
【裁判全文】
臺灣板橋地方法院民事判決              97年度訴字第1252號
原      告  千翔公寓大廈管理維護股份有限公司
                        樓
法定代理人  丙○○
                        樓
訴訟代理人  甲○○
                        樓
被      告  太陽城社區管理委員會
法定代理人  乙○○
訴訟代理人  丁○○
上列當事人間請求給付管理服務費事件，經本院於民國97年12月
19日言詞辯論終結，判決如下：
    主  文
被告應給付原告新台幣壹佰捌拾捌萬貳仟柒佰元及自民國97年5
月1 日起至清償日止按年息百分之5 計算之利息。
原告其餘之訴駁回。
訴訟費用由被告負擔十分之九，餘由原告負擔。
本判決第一項於原告以新台幣陸拾參萬元供擔保後，得為假執行
，如被告以新台幣壹佰捌拾捌萬貳仟柒佰元預供擔保，免為假執
行。
原告其餘假執行之聲請駁回。
    事實及理由
一、本件被告經合法通知，未於最後言詞辯論期日到場，核無民
    事訴訟法第386 條所列各款情形，爰依原告之聲請，由其一
    造辯論而為判決。
二、原告主張：兩造於民國96年7 月30日簽訂公寓大廈管理維護
    公司受任管理維護契約，雙方約定自96年8 月1 日起至終止
    服務日止，由原告提供管理維護服務，被告依約每月應給付
    服務費新台幣（下同）966000元，惟被告積欠97年2 、3 月
    服務費各966000元，迄今仍未清償，扣除原告同意賠償被告
    住戶未收到鳳梨酥之損害金1000元，被告尚欠0000000 元，
    為此提起本件訴訟。並聲明：被告應給付原告0000000 元，
    並自支付命令送達翌日起至清償日止，按年息百分之5 計算
    之利息。願供擔保請准宣告假執行。
三、被告則以：原告委託代管期間，理應妥善管理被告相關資
    料，卻不知何故將被告所有重要工程圖遺失，理應由原告負
    責向權責單位申請補發，該項費用預估約需15萬元，應由原
    告支付。原告並未提出97年1 月至3 月正確之財務報表供
    被告查核，帳差24780 元，被告屢次去函催促，原告均未補
    正，影響被告權益，此外尚有保全人員抽煙罰款1000元，行
    政缺員應扣款5000元，共計31280 元應自服務費中扣除。
    部分住戶已繳管理費，惟原告製作之管理費繳納一覽表卻為
    空白，此部分之管理費有14458 元，應由原告補齊。原告
    依合約應就被告之公共設施負責安全維護，卻發生機房內之
    電纜被竊之情事，被告重新購置電纜支出25萬元，原告應予
    賠償，以上金額被告主張扣減等語置辯。並聲明：原告之訴
    駁回。如受不利之判決，願供擔保請准宣告免為假執行。
四、茲就被告抗辯等節，一一審酌如下：
  原告未將被告所有重要工程圖辦理移交，此為原告所不爭執
    ，原告並於訴訟中同意就被告申請補發之工程圖說所需之費
    用由原告向台北縣政府繳納，惟被告迄至本件言詞辯論終結
    前，並未向台北縣政府提出申請，則原告無從向台北縣政府
    繳納補發所需之費用，被告應先提出申請而未申請，自不能
    指摘原告未履行賠償義務，又被告所稱預估費用15萬元，並
    未據其提出計算方式，自難認被告請求原告支付15萬元為合
    理，是被告以此主張扣減服務費有欠公平。
  被告辯稱：原告並未提出97年1 月至3 月正確之財務報表，
    供被告查核，帳差24780 元，此外尚有保全人員抽煙罰款
    1000元，行政缺員應扣款5000元，共計31280 元應自服務費
    中扣除云云。就被告此部分所指金額31280 元，原告於訴訟
    中已同意從97年1 月份未繳之服務費扣除，而減縮起訴聲明
    ，被告已無理由主張扣減服務費。
  被告辯稱：部分住戶已繳管理費，惟原告製作之管理費繳納
    一覽表卻為空白，此部分之管理費有14458 元，應由原告補
    齊云云，此為原告所否認，被告並未舉證以實其說，所辯自
    難採信。
  被告辯稱：原告依合約應就被告之公共設施負責安全維護，
    卻發生機房內之電纜被竊之情事，被告重新購置電纜支出25
    萬元，原告應予賠償等語，原告則主張：發電機房係由被告
    雇用訴外人德仁機電公司維護，由該公司自行管控，並無其
    他人員進出機房，機房內之設備未交接予原告，是原告對該
    竊案不負賠償責任等情。經查，原告於保全業務交接時，自
    前手接收柴油發電機使用說明書、德仁機電消防設備、發電
    機房鑰匙六支，此有被告所提出交接物品清單（見卷第86至
    88頁）可稽，是關於發電機房之安全維護應由原告負責無誤
    。證人黃福祥即德仁機電公司負責人證稱：我有維護發電機
    及消防設備，那是一個機房有上鎖，一開始鑰匙是由千翔保
    全公司保管，我們去的時候要跟保全人員拿鑰匙，後來我們
    公司也有一份備份鑰匙，這份鑰匙是千翔保全提供的，千翔
    公司自己也有一份。（問：當時如何發現電纜失竊？）我們
    去的時候發現機房鎖頭被破壞，放在裡面的電纜不見了，我
    們就通知保全。（問：何時發現失竊？）應該是九十七年過
    完年二月的時候。（問：距離上次保養的時間相隔多久？）
    四天。上次保養離開機房鎖頭有上鎖。失竊的電纜有好幾百
    公斤重，需要貨車運送等語（見97年9 月18日言詞辯論筆錄
    ）。以被竊電纜數量龐大需貨車載運乙節觀之，原告之保全
    人員竟未發現，自有違反善良管理人之注意義務，原告應負
    債務不履行損害賠償責任。被告因重新購置電纜支出25萬元
    ，固有單據為證，惟依兩造所訂立之管理維護契約第十條約
    定「乙方（指原告）未能盡善良管理人注意義務或洩漏應保
    守之祕密，致甲方（指被告）權益受侵害或甲方共用部分、
    約定共用部分內各項設施遭受損害者，乙方應負損害賠償責
    任，但賠償額度以不超過月服務費之百分之五為限」，亦即
    兩造有就原告之賠償額度約定責任限制，以不超過月服務費
    966000元之百分之五即48300 元為上限，是被告僅得請求原
    告賠償48300 元，並於此範圍與原告請求之服務費0000000
    元為扣抵。經扣抵後，原告得請求被告給付服務費0000000
    元及自97年5 月1 日即支付命令送達翌日起至清償日止，按
    年息百分之5 計算之利息，為有理由，應予准許。逾此範圍
    之請求，為無理由，應予駁回。
五、兩造陳明願供擔保，聲請宣告假執行或免為假執行，經核原
    告勝訴部分，合於法律規定，爰分別酌定相當之擔保金額宣
    告之；原告其餘假執行之聲請，因訴之駁回而失所依據，不
    予准許。
六、結論：原告之訴為一部有理由，一部無理由，依民事訴訟法
    第79條、第390 條第2 項、第392條，判決如主文。
中    華    民    國    98    年    1     月    9     日
                  民事第三庭    法  官  陳映如
以上正本係照原本作成
如對本判決上訴，須於判決送達後20日內向本院提出上訴狀
中    華    民    國    98    年    1     月    9     日
                            書記官  李錦輝


司法院資訊處製作；財團法人民間司法改革基金會備份。
